臺灣高雄地方法院刑事裁定　　　　　　　99年度聲再字第63號
聲　請　人
即受判決人　顏秋英
上列聲請人即受判決人因公共危險案件，對於臺灣澎湖地方法院
民國98年9 月23日98年度交簡上字第12號確定判決，聲請再審，
經臺灣高等法院高雄分院以99年度聲字第1243號裁定移轉於本院
管轄，本院裁定如下：
    主  文
再審之聲請駁回。
    理  由
一、聲請再審意旨詳如附件所載。
二、按有罪之判決確定後，有左列情形之一者，為受判決人之利
    益，得聲請再審︰(一)原判決所憑之證物已證明其為偽造或變
    造者。(二)原判決所憑之證言、鑑定或通譯已證明其為虛偽者
    。(三)受有罪判決之人，已證明其係被誣告者。(四)原判決所憑
    之通常法院或特別法院之裁判已經確定裁判變更者。(五)參與
    原判決或前審判決或判決前所行調查之法官，或參與偵查或
    起訴之檢察官，因該案件犯職務上之罪已經證明者，或因該
    案件違法失職已受懲戒處分，足以影響原判決者。(六)因發現
    確實之新證據，足認受有罪判決之人應受無罪、免訴、免刑
    或輕於原判決所認罪名之判決者。前項第1 款至第3 款及第
    5 款情形之證明，以經判決確定，或其刑事訴訟不能開始或
    續行非因證據不足者為限，得聲請再審，刑事訴訟法第420
    條定有明文。另同法第421 條規定，不得上訴於第三審法院
    之案件，除前條規定外，其經第二審確定之有罪判決，如就
    足生影響於判決之重要證據漏未審酌者，亦得為受判決人之
    利益，聲請再審。所謂「重要證據漏未審酌」，係指該證據
    於第二審判決前，已經發現並提出，但法院漏未審酌者而言
    ，若已提出，經法院依其自由心證而捨棄不採，則非漏未審
    酌；又必該漏未審酌之證據確為真實，而足以認定受判決人
    應受無罪、免訴或輕於原審所認定罪名方有其適用，如不足
    以推翻原審所認定罪刑之證據，即非足生影響於原判決之重
    要證據，仍不能准許再審。又法院認為聲請再審之程序違背
    規定者，應以裁定駁回之，刑事訴訟法第433 條亦有明文。
    次按聲請再審，應以再審書狀敘述理由，附具原判決之繕本
    及證據，提出於管轄法院為之，刑事訴訟法第429 條亦有明
    文。此為法定程式，如有違背者，法院自應依同法第433 條
    規定，以裁定駁回其再審之聲請。而所謂「敘述理由」，關
    於為受判決人利益聲請再審，係指敘述符合刑事訴訟法第
    420 條各款所列情形之一或符合同法第421 條之要件，足認
    受判決人應受較確定判決有利之判決而言。如其未於再審聲
    請狀敘述受判決人有何應受較確定判決有利之判決之情形，
    亦未提出何項具體證據，則其聲請再審之程序顯然違背規定
    （最高法院95年度台抗字第251 號裁定參照）。再者，刑事
    訴訟法再審編並無準用同法第三編有關上訴之規定，自難謂
    此種訴訟程式之欠缺，法院應先命為補正。如確具有聲請再
    審之理由，只能另行依法聲請（最高法院71年台抗字第337
    號判例意旨參照）。
三、經查，本件再審聲請人即受判決人顏秋英對於臺灣澎湖地方
    法院98年度交簡上字第12號確定判決聲請再審，聲請狀內固
    有附具原確定判決之繕本，有再審聲請狀及所附原確定判決
    之繕本各1 份在卷可稽，惟聲請人於再審聲請狀，並未具體
    表明其有何刑事訴訟法第420 條第1 項各款所列情形之一，
    或符合同法第421 條所定要件之情形，而應受較原確定判決
    利益之判決之情形。且原確定判決認定被告犯刑法第185 條
    之3 公共危險罪所引用之證據為道路交通現場圖、現場照片
    、三軍總醫院澎湖分院檢驗科主任林雯志、醫檢師謝尚諶出
    具之酒精濃度檢驗報告，及證人即到場處理員警張仕祥之證
    詞（見臺灣澎湖地方法院98年度交簡上字第12號刑事判決）
    。聲請人所附具之澎湖縣政府警察局澎警交字第T00000000
    號舉發違反道路交通管理事件通知單（下稱舉發通知單）、
    臺灣澎湖地方法院檢察署檢察官98年度聲字第458 號聲請簡
    易判決處刑書、臺灣澎湖地方法院99年度馬交簡字第25號刑
    事簡易判決、臺灣澎湖地方法院檢察署99年4 月1 日澎檢茂
    廉99請上4 字第1091號函、澎湖縣政府警察局馬公分局98年
    11月30日馬警分二字第0982103162號書函，均與認定聲請人
    有無酒後騎乘機車之犯行無涉，且均未經原確定判決援引為
    認定被告有酒後不能安全駕駛動力交通工具犯行之證據。聲
    請人指稱因澎湖縣政府警察局交通隊「偽證」開具道路交通
    處罰罰單提供給法院，致使聲請人遭受公共危險罪處罰云云
    ，因原確定判決非依據該舉發通知單認定聲請人有酒後駕車
    之犯行，聲請人所指，亦與刑事訴訟法第420 條第1 項第1
    款所定「原判決所憑之證物，已證明其為偽造或變造者。」
    之再審事由不符。從而，依前揭說明，因聲請人未具體敘述
    有何符合刑事訴訟法第420 條各款所列情形之一或符合同法
    第421 條之情形，而得認其應受較確定判決有利之判決之理
    由，應認本件再審之聲請程序，違背法定程式，且無庸命其
    補正，應依法裁定駁回其再審之聲請。
據上論斷，應依刑事訴訟法第433 條，裁定如主文。
中    華    民    國  100     年    2     月    25    日
                  刑事第六庭  審判長法  官  李璧君
                                    法  官  曾仁勇
                                    法  官  曾鈴
以上正本證明與原本無異。
不得抗告。
中    華    民    國   100    年    3     月    1     日
                                    書記官  李月君